<?xml version='1.0' encoding='utf-8'?>
<verb default="taispeáin" disambig="">
  <verbalNoun default="taispeáint" />
  <verbalAdjective default="taispeánta" />
  <tenseForm default="taispeáin" tense="Past" dependency="Indep" person="Base" />
  <tenseForm default="taispeánamar" tense="Past" dependency="Indep" person="Pl1" />
  <tenseForm default="taispeánadar" tense="Past" dependency="Indep" person="Pl3" />
  <tenseForm default="taispeánadh" tense="Past" dependency="Indep" person="Auto" />
  <tenseForm default="taispeáin" tense="Past" dependency="Dep" person="Base" />
  <tenseForm default="taispeánamar" tense="Past" dependency="Dep" person="Pl1" />
  <tenseForm default="taispeánadar" tense="Past" dependency="Dep" person="Pl3" />
  <tenseForm default="taispeánadh" tense="Past" dependency="Dep" person="Auto" />
  <tenseForm default="taispeánadh" tense="PastCont" dependency="Indep" person="Base" />
  <tenseForm default="taispeánainn" tense="PastCont" dependency="Indep" person="Sg1" />
  <tenseForm default="taispeántá" tense="PastCont" dependency="Indep" person="Sg2" />
  <tenseForm default="taispeánaimis" tense="PastCont" dependency="Indep" person="Pl1" />
  <tenseForm default="taispeánaidís" tense="PastCont" dependency="Indep" person="Pl3" />
  <tenseForm default="taispeántaí" tense="PastCont" dependency="Indep" person="Auto" />
  <tenseForm default="taispeánadh" tense="PastCont" dependency="Dep" person="Base" />
  <tenseForm default="taispeánainn" tense="PastCont" dependency="Dep" person="Sg1" />
  <tenseForm default="taispeántá" tense="PastCont" dependency="Dep" person="Sg2" />
  <tenseForm default="taispeánaimis" tense="PastCont" dependency="Dep" person="Pl1" />
  <tenseForm default="taispeánaidís" tense="PastCont" dependency="Dep" person="Pl3" />
  <tenseForm default="taispeántaí" tense="PastCont" dependency="Dep" person="Auto" />
  <tenseForm default="taispeánann" tense="PresCont" dependency="Indep" person="Base" />
  <tenseForm default="taispeánaim" tense="PresCont" dependency="Indep" person="Sg1" />
  <tenseForm default="taispeánaimid" tense="PresCont" dependency="Indep" person="Pl1" />
  <tenseForm default="taispeántar" tense="PresCont" dependency="Indep" person="Auto" />
  <tenseForm default="taispeánann" tense="PresCont" dependency="Dep" person="Base" />
  <tenseForm default="taispeánaim" tense="PresCont" dependency="Dep" person="Sg1" />
  <tenseForm default="taispeánaimid" tense="PresCont" dependency="Dep" person="Pl1" />
  <tenseForm default="taispeántar" tense="PresCont" dependency="Dep" person="Auto" />
  <tenseForm default="taispeánfaidh" tense="Fut" dependency="Indep" person="Base" />
  <tenseForm default="taispeánfaimid" tense="Fut" dependency="Indep" person="Pl1" />
  <tenseForm default="taispeánfar" tense="Fut" dependency="Indep" person="Auto" />
  <tenseForm default="taispeánfaidh" tense="Fut" dependency="Dep" person="Base" />
  <tenseForm default="taispeánfaimid" tense="Fut" dependency="Dep" person="Pl1" />
  <tenseForm default="taispeánfar" tense="Fut" dependency="Dep" person="Auto" />
  <tenseForm default="taispeánfadh" tense="Cond" dependency="Indep" person="Base" />
  <tenseForm default="taispeánfainn" tense="Cond" dependency="Indep" person="Sg1" />
  <tenseForm default="taispeánfá" tense="Cond" dependency="Indep" person="Sg2" />
  <tenseForm default="taispeánfaimis" tense="Cond" dependency="Indep" person="Pl1" />
  <tenseForm default="taispeánfaidís" tense="Cond" dependency="Indep" person="Pl3" />
  <tenseForm default="taispeánfaí" tense="Cond" dependency="Indep" person="Auto" />
  <tenseForm default="taispeánfadh" tense="Cond" dependency="Dep" person="Base" />
  <tenseForm default="taispeánfainn" tense="Cond" dependency="Dep" person="Sg1" />
  <tenseForm default="taispeánfá" tense="Cond" dependency="Dep" person="Sg2" />
  <tenseForm default="taispeánfaimis" tense="Cond" dependency="Dep" person="Pl1" />
  <tenseForm default="taispeánfaidís" tense="Cond" dependency="Dep" person="Pl3" />
  <tenseForm default="taispeánfaí" tense="Cond" dependency="Dep" person="Auto" />
  <moodForm default="taispeánadh" mood="Imper" person="Base" />
  <moodForm default="taispeánaim" mood="Imper" person="Sg1" />
  <moodForm default="taispeáin" mood="Imper" person="Sg2" />
  <moodForm default="taispeánaimis" mood="Imper" person="Pl1" />
  <moodForm default="taispeánaigí" mood="Imper" person="Pl2" />
  <moodForm default="taispeánaidís" mood="Imper" person="Pl3" />
  <moodForm default="taispeántar" mood="Imper" person="Auto" />
  <moodForm default="taispeána" mood="Subj" person="Base" />
  <moodForm default="taispeánaimid" mood="Subj" person="Pl1" />
  <moodForm default="taispeántar" mood="Subj" person="Auto" />
</verb>
